臺灣士林地方法院民事裁定
111年度訴字第1722號
原      告  良京實業股份有限公司

法定代理人  平川秀一郎



被      告  李訓堙  


上列當事人間請求清償債務事件，本院裁定如下：
    主  文
本件移送臺灣臺北地方法院。
    理  由
一、按當事人得就一定之法律關係合意定第一審管轄法院；訴訟
    之全部或一部，法院認為無管轄權者，依原告聲請或依職權
    以裁定移送其管轄法院，民事訴訟法第24條第1項前段、第2
    8條第1項分別定有明文。次按前揭關於合意管轄之規定，除
    專屬管轄外，得排斥其他審判籍而予優先適用（最高法院10
    3年度台抗字第917號、99年度台抗字第110號裁定意旨參照
    ）。復按債權讓與係以移轉特定債權為標的之契約，其受讓
    人固僅受讓債權，並非承受契約當事人之地位，惟對於債之
    同一性不生影響，因此附隨於原債權之抗辯權（即實體法上
    之抗辯，及訴訟法上之抗辯如合意管轄及仲裁契約之抗辯）
    ，亦不因債權之讓與而喪失，故該合意管轄約定自應拘束受
    讓人與債務人（最高法院97年度台上字第793號判決意旨、
    臺灣高等法院暨所屬法院100年法律座談會民事類提案第34
    號研討結果參照）。
二、經查，原告主張其受讓自訴外人新竹國際商業銀行股份有限
    公司（下稱新竹商銀，現已與渣打國際商業銀行股份有限公
    司合併，並更名為渣打國際商業銀行股份有限公司）對被告
    之債權，請求被告清償債務，並提出被告與新竹商銀簽訂之
    借據影本、客戶往來明細查詢表影本各2件及歷次渣打國際
    商業銀行定儲利率指數表、金管會函影本、債權讓與證明書
    、公告報紙影本各1件為據。而以該借據2紙影本而言，其上
    所記載之日期均為94年11月7日、對保人均為黃曉瀅、對保
    日期均記載為94年11月7日，該借據2紙應為同時書立。而借
    據中借款金額記載為40萬元之借據，其第16條約定：如因本
    契約而涉訟時，借款人及連帶保證人均自願受本借款之貴行
    撥款分行所在地法院審理之（但法院有專屬管轄之特別規定
    ，從其規定）等語（見本院卷第18頁）；另借據中借款金額
    記載為20萬元之借據，其第16條約定：如因本契約而涉訟時
    ，借款人及連帶保證人均自願受本借款之貴行撥款分行所在
    地法院【台北地方法院】審理之（但法院有專屬管轄之特別
    規定，從其規定）等語（見本院卷第25頁），足見依同時書
    立之借據2紙記載，被告與新竹商銀間，就上揭借款契約所
    生訴訟，均合意以當時撥款銀行新竹商銀台北分行所在地之
    管轄法院即臺灣臺北地方法院為管轄法院。依上開說明，該
    合意管轄之約定，亦應拘束本件兩造。是依前揭法律意旨，
    本件臺灣臺北地方法院有其管轄權，而排斥其他其他審判籍
    而予優先適用。綜上所述，原告向無管轄權之本院起訴，顯
    係違誤，爰依職權，將本件移送於管轄之臺灣臺北地方法院
    。
三、爰裁定如主文。
中　　華　　民　　國　　111 　年　　11　　月　　28　　日
              　　民事第二庭  法  官  方鴻愷
以上正本證明與原本無異。
如不服本裁定，應於裁定送達後10日之不變期間內，向本院提出
抗告狀，並繳納抗告費新臺幣1,000元。
中　　華　　民　　國　　111 　年　　11　　月　　28　　日
                              書記官  周彥儒